# 资产负债表日处置子公司全部股权的处理

提问人：1226829524 时间：2022-08-02 12:57:54
您好陈老师
现在碰到这么个情况， 21 年12.31日股东出售其持有的子公司100%股权，即被出售子公司在 2021 年12.31日这个时点资产负债仍然在合并范围内， 2022 年 1 月 1 日起出表，请问老师，这个2022 年 1 月 1 日出表的子公司对应的应于 2021 年12.31日结转过来的年初未分配利润个别报表中应如何处理？
即： 2022 年不并表的前提下， 2022 年的合并报表中的年初未分配利润与 2021 年12.31日审定的合并报表中的未分配利润有个差，这个差就是被出售子公司与2021.12.31日的未分配利润。
我的处理是： 1 、 2022 年编制合并报表时，对于出售股权的子公司损益表中确认： 借：年初未分配利润 贷：投资收益。这样保证合并报表中的年初未分配利润期初期末能互相勾稽2 、母公司单体报表中根据实际的处置情况确认单体层面的处置股权投资收益
3 、合并报表层面因出售上述股权确认的投资收益为1+2的和
举例如下：12.31日被处置子公司的净资产为 10 其中未分配利润 2 处置对价为 15 ，母公司单体层面对处置子公司股权持有成本为 8 ，此时母公司单体层面确认投资收益为 15-8=7 2022 年合并日，被处置子公司年初未分配利润结转损益对应金额为 2 即：借：投资收益-2 贷：年初未分配利润 -2，此分录后被处置子公司 2022 年合并金额为 0 2022 年合并日合并报表中应确认投资收益为处置对价15-处置基准日处置子公司净资产 10 ，处置股权确认投资收益为 5
与单体层面确认的投资收益金额7-2=5 相等。
请问老师，我这样处理正确不

回答人：chenyiwei
你的做法基本合理。经此处理后，个别报表层面投资处置损益为 7 ，合并报表层面为 5 。